臺灣澎湖地方法院刑事判決　　　　　　　 110年度訴字第23號
公　訴　人　臺灣澎湖地方檢察署檢察官
被　　　告　李嘉南



指定辯護人　本院公設辯護人張寅煥
上列被告因毒品危害防制條例案件，經檢察官提起公訴（110年
度偵字第14號）後，檢察官聲請改依協商程序而為判決，本院判
決如下：
    主  文
李嘉南犯轉讓第一級毒品罪，共參罪，各處有期徒刑陸月。應執
行有期徒刑拾壹月。
    事實及理由
一、本件犯罪事實、證據及應適用法條，除被告於警詢、偵查及
    本院審理中均自白犯罪，而被告行為後，毒品危害防制條例
    第17條第2項之規定業經總統於109年1月15日修正公布，並
    自同年7月15日生效，修正後毒品危害防制條例第17條第2項
    規定：「犯第4條至第8條之罪於偵查及歷次審判中均自白者
    ，減輕其刑」，而修正前毒品危害防制條例第17條第2項規
    定：「犯第4條至第8條之罪於偵查及審判中均自白者，減輕
    其刑」，修正後新法規定犯毒品危害防制條例第4條至第8條
    之罪之被告，須於偵查及「歷次」審判中均自白，方得依該
    條規定減輕其刑，相較於修正前舊法除偵查中自白外，僅須
    於審判中曾經自白即可減刑之規定而言，自以修正前毒品危
    害防制條例第17條第2項之規定對被告較為有利，自應依刑
    法第2條第1項前段之規定，適用行為時之修正前毒品危害防
    制條例第17條第2項之規定減輕其刑外，餘均引用檢察官起
    訴書之記載（如附件）。
二、本件經檢察官與被告於審判外達成協商之合意且被告均已認
    罪，其合意內容為：被告願受如主文所示之刑之處罰。本院
    認上開協商合意並無刑事訴訟法第455條之4第1項所列情形
    之一，檢察官聲請改依協商程序而為判決，本院爰不經言詞
    辯論，於協商合意範圍內為協商判決。
三、依刑事訴訟法第284條之1、第455條之2第1項第1款、第455
    條之4第2項、第455條之8、第454條第2項，毒品危害防制條
    例第8條第1項，修正前毒品危害防制條例第17條第2項，刑
    法第11條、第51條第5款，判決如主文。
四、本判決除有刑事訴訟法第455條之4第1項第1款、第2款、第4
    款、第6款、第7款所定情形之一，或違反同條第 2項規定者
    外，不得上訴。
本案經檢察官林季瑩提起公訴及到庭執行職務。
中    華    民    國   110    年    9     月    24    日
                        刑事庭  法  官  陳順輝
以上正本證明與原本無異。
本判決除有刑事訴訟法第455條之4第1項第1款、第2款、第4款、
第6款、第7款所定情形之一，或違反同條第2項規定者外，不得
上訴。如有得上訴之情形，應於收受判決後20日內向本院提出上
訴書狀，並應敘述具體理由；其未敘述上訴理由者，應於上訴期
間屆滿後20日內向本院補提理由書（均須按他造當事人之人數附
繕本）「切勿逕送上級法院」。
中    華    民    國   110    年    9     月    24    日
                                書記官  許致愷   
附件：
臺灣澎湖地方檢察署檢察官起訴書
                                       110年度偵字第14號
     被      告  李嘉南  男  00歲（民國00年0月00日生）
                         住高雄市○○區○○街00巷00號0樓
                           之0
                        (另案於法務部矯正署澎湖監獄執行
                         中)
                         國民身分證統一編號：Z000000000號
上列被告因違反毒品危害防制條例案件，業經偵查終結，認應提
起公訴，茲將犯罪事實及證據並所犯法條分敘如下：
             犯罪事實
一、李嘉南知悉海洛因屬於毒品危害防制條例第 2 條第 2 項第
    1 款所規定之第一級毒品，未經許可不得轉讓，竟基於轉讓
    第一級毒品之犯意，分別於附表所示時、地，無償轉讓第一
    級毒品海洛因 1 小包（重量不詳）予友人曾○○，共計 3
    次。嗣因曾○○另案經警方拘提到案並供出上情，始循線查
    獲。
二、案經高雄市政府警察局左營分局報告臺灣橋頭地方檢察署呈
    請臺灣高等檢察署高雄檢察分署檢察長核轉本署偵辦。證據
    並所犯法條
一、證據清單：
┌──┬───────────┬─────────────┐
│編號│證 據 名 稱           │待 證 事 實               │
├──┼───────────┼─────────────┤
│1   │被告李嘉南於警詢及本署│被告坦承於附表所示時、地，│
│    │偵查中之自白。        │無償轉讓第一級毒品海洛因 1│
│    │                      │小包（重量不詳）予友人曾栯│
│    │                      │样，共 3 次。             │
├──┼───────────┼─────────────┤
│2   │證人曾○○於警詢及偵查│佐證被告前揭犯行。        │
│    │中之具結證述。        │                          │
├──┼───────────┼─────────────┤
│3   │被告李嘉南持用手機門號│佐證被告前揭犯行。        │
│    │0000000000 號與證人曾 │                          │
│    │○○持用手機門號      │                          │
│    │0000000000 號之通訊監 │                          │
│    │察譯文、通訊監察書各 1│                          │
│    │份。                  │                          │
└──┴───────────┴─────────────┘
二、核被告李嘉南所為，係犯毒品危害防制條例第 8 條第 1 項
    之轉讓第一級毒品罪嫌。又被告前開 3 次犯行，犯意各別
    ，行為互殊，請依數罪分論併罰。
三、依刑事訴訟法第251條第1項提起公訴。
    此  致
臺灣澎湖地方法院
中    華    民    國   110    年    3     月    22    日
                              檢 察 官  林 季 瑩
上述正本證明與原本無異
中    華    民    國   110    年    3     月    25    日
                              書 記 官  陳 文 雄
附錄法條    
毒品危害防制條例第8條
轉讓第一級毒品者，處 1 年以上 7 年以下有期徒刑，得併科新
臺幣 1 百萬元以下罰金。
轉讓第二級毒品者，處 6 月以上 5 年以下有期徒刑，得併科新
臺幣 70 萬元以下罰金。
轉讓第三級毒品者，處 3 年以下有期徒刑，得併科新臺幣 30
萬元以下罰金。
轉讓第四級毒品者，處 1 年以下有期徒刑，得併科新臺幣 10
萬元以下罰金。
前四項之未遂犯罰之。
轉讓毒品達一定數量者，加重其刑至二分之一，其標準由行政院
定之。
附表：
┌───┬──────┬─────┬──────┬──────┐
│編號  │時間        │地點      │轉讓毒品    │轉讓對象    │
├───┼──────┼─────┼──────┼──────┤
│1     │109 年 4 月 │高雄市○○│海洛因1小包 │曾○○      │
│      │30 日 21 時 │區○○街  │            │            │
│      │19 分許     │000 號（○│            │            │
│      │            │○○○福德│            │            │
│      │            │祠）      │            │            │
├───┼──────┼─────┼──────┼──────┤
│2     │109 年 5 月 │同上      │海洛因1小包 │曾○○      │
│      │10 日 12 時 │          │            │            │
│      │55 分許     │          │            │            │
├───┼──────┼─────┼──────┼──────┤
│3     │109 年 5 月 │同上      │海洛因1小包 │曾○○      │
│      │18 日 12 時 │          │            │            │
│      │15 分許     │          │            │            │
└───┴──────┴─────┴──────┴──────┘